臺灣高雄地方法院刑事判決　　　　　　　　94年度訴字第54號
公　訴　人　臺灣高雄地方法院檢察署檢察官
被　　　告　乙○○　男　25歲.
指定辯護人　本院公設辯護人　丙○○
上列被告因違反槍砲彈藥刀械管制條例案件，經檢察官提起公訴
（93年度偵字第22940號），本院判決如下：
    主  文
乙○○未經許可，製造可發射子彈具有殺傷力之改造槍枝，累犯
，處有期徒刑伍年陸月，併科罰金新臺幣壹拾伍萬元，罰金如易
服勞役，以參佰元折算壹日。扣案如附表壹、附表貳所示之物及
附表參編號所示其中之未試射之子彈壹顆、編號所示之未擊
發之子彈壹顆，均沒收。
    事  實
一、乙○○於民國91間因違反毒品危害防制條例案件，經本院以
    91年度簡字第535 號判處有期徒刑2 月，如易科罰金，以30
    0 元折算1 日確定，甫於92年9 月23日易科罰金執行完畢，
    猶不知悔改，其明知具有殺傷力之改造槍枝、子彈為槍砲彈
    藥刀械管制條例第4 條第1 項所管制之物品，非經中央主管
    機關許可，不得擅自製造，因一時好奇，竟基於未經許可製
    造可發射子彈具有殺傷力之改造手槍及製造可供改造槍枝試
    射之具有殺傷力子彈之概括犯意，於93年11月初某日起，陸
    續在高雄市○○區○○路夜市○○○道具槍店」，購得仿
    BERETTAT廠84型及仿GLOCK 廠27型半自動手槍製造之無殺傷
    力玩具手槍3 支及玩具金屬子彈32顆，並自當日起至同年11
    月10日被查獲日止，在高雄縣岡山鎮○○街110 巷1 弄4 號
    住處，以如附表壹編號至所示之工具，將如附表貳編號
    所示之玩具手槍1 支加以拆卸，以更換金屬槍管之方式，
    製造可發射子彈，具有殺傷力之改造手槍1 支（含彈匣1 個
    ，槍枝管制編號為0000000000號），並連續將前揭玩具金屬
    彈殼，以如附表壹編號至所示之固定老虎鉗等工具，並
    利用其購得之如附表壹編號、所示之鉛彈丸、玩具金屬
    彈殼等物，將鉛彈丸切割後再以固定鉗製成彈頭形狀，並將
    火藥填入彈殼內，然後將彈頭與彈殼組合，製造成直徑約
    8.6mm 、8.7mm 及9x17mm之具有殺傷力土造子彈6 顆（詳如
    附表參編號、、），其中1 顆因不具殺傷力而製造未
    遂（詳如附表參編號）。嗣於93年11月10日下午2 時50分
    許，為警持搜索票至上址執行搜索而當場查獲，並在乙○○
    使用之房間內扣得如附表壹、貳、參、肆所示之物。
二、案經內政部警政署高雄港務警察局報請臺灣高雄地方法院檢
    察署檢察官偵查起訴。
    理  由
一、右揭犯罪事實，迭據被告乙○○於偵查、本院準備程序及審
    理中坦承不諱（見偵查卷第19-20 頁及本院卷第32、94、98
    、99頁），並有扣案如附表壹、貳、參所示之改造槍枝、子
    彈與製造工具等物及查獲照片22幀附於警卷（見警卷第68-7
    9 頁）足資佐證。而扣案如附表貳所示之槍枝、如附表參編
    號至所示之子彈，經送內政部警政署刑事警察局以性能
    檢驗法及試射法鑑定結果，其中：如附表貳編號所示槍枝
    （含彈匣1 個，槍枝管制編號00 0000 0000號），認係由仿
    BERETTAT廠84型半自動手槍製造之玩具手槍換裝土造金屬槍
    管而成之改造手槍，機械性能良好，可擊發適用子彈，認具
    殺傷力；如附表貳編號所示之槍枝（含彈匣1 個，槍枝管
    制編號0000000000號），認係仿GLOCK 廠27型半自動手槍製
    造製造之玩具手槍，其槍管內具阻鐵，且欠缺撞針，無法供
    發射彈丸使用，認不具殺傷力；如附表貳編號所示之槍枝
    （槍枝管制編號0000000000號），認係仿GLOCK 廠27型半自
    動手槍製造之玩具手槍，其槍管內具阻鐵，無法供發射彈丸
    使用，認不具殺傷力；如附表參編號所示之子彈2 顆，係
    具直徑約8.6mm 金屬彈頭之土造子彈，均可擊發，認均具殺
    傷力；如附表參編號及所示之子彈2 顆，均係玩具金屬
    彈殼加裝直徑約8.7mm 金屬彈頭組合而成之改造子彈，其中
    編號所示之子彈可擊發，具有殺傷力，編號所示之子彈
    ，不能擊發，不具殺傷力；另將如附表參編號所示之子彈
    3 顆，送請法務部調查局以拆解及試射法鑑定結果，認均為
    土造9x17mm子彈，均具有殺傷力（詳附表），有內政部警政
    署刑事警察局93年12月28日刑鑑字第0930228733號槍彈鑑定
    書及法務部調查局94年3 月17日調科參字第09400115730 號
    鑑定通知書各1 份在卷可考（附於本院卷第40-45 頁、第60
    -61 頁）。再扣案如附表壹編號、至所示及如附表肆
    所示之物，經送請內政部警政署鑑定結果，認為：通管條肆
    枝，認均係為通槍管用之具（2 支為鋼刷、1 支為塑膠刷，
    1 支為通槍條）；鋼條1 支，係陸角形之金屬棒；滑套材料
    1 塊，認係金屬瑰；改造子彈半成品貳拾伍顆，均認均係金
    屬彈殼；滑套1 個，認係玩真槍之撞針座；鉛彈丸22顆，其
    中21壹顆，均係釣魚用之鉛垂，另1 顆係圓形之塑膠片（均
    詳附表）；且均非屬內政部警政署86年11月24日（86）內警
    字第8670683 號公告之槍砲彈藥主要組成零件，有該局94年
    3 月4 日鑑字第0940019515號、同年月21 日 內授警字第
    0940100 336 號函在卷可憑（見本院卷第56-58 、第62頁，
    前開鑑定書雖屬傳聞證據，然被告及辯護人於本院言詞辯論
    終結前，均未就該鑑定書之證據能力為爭執或聲明異議，且
    本院審酌該文書乃基於專業知識所作成，且未敘述
    本件案發經過等事實，而具有相當之中立性，其作成過程並
    無不適當，依刑事訴訟法第159 之5 條第2 項、第1 項，自
    得作為證據）。是被告自白核與事實相符，應堪採信，本案
    事證明確，被告犯行洵堪認定。
二、被告行為後，槍砲彈藥刀械管制條例已於94年1 月26日修正
    公布，於同年月28日施行，刪除第11條，修正第8 條，將修
    正前第11條之行為規範移至第8 條併同處罰，且修正前第11
    條第1 項未經許可製造其他可發射子彈具有殺傷力槍砲罪其
    法定刑為5 年以上有期徒刑，併科新台幣10,000,000元以下
    罰金，較之修正後第8 條第1 項之處無期徒刑或5 年以上有
    期徒刑，併科新台幣10,000,000元以下罰金為輕；比較新舊
    條文之刑度，以修正前之槍砲彈藥刀械管制條例第11條第1
    項條文較有利於行為人，依刑法第2 條第1 項但書之規定應
    適用修正前之規定論處。至於同條例第12條並未修正，自無
    比較新舊法之問題。
三、被告乙○○未經許可，製造如附表貳編號所示之改造槍枝
    部分，核其此部分所為係犯修正前槍砲彈藥刀械管制條例第
    11條第1項之未經許可製造可發射子彈具有殺傷力之改造槍
    枝罪；其未經許可，製造如附表參編號、、所示之子
    彈部份，核其此部分所為係犯槍砲彈藥刀械管制條例第12條
    第1 項之未經許可製造子彈罪；其製造如附表參編號所示
    之子彈而未完成，核其此部分所為係犯槍砲彈藥刀械管制條
    例第12條第5 項、第1 項之未經許可製造子彈未遂罪，公訴
    人認此部分之行為，係犯同條例第12條第1 項之未經許可製
    造子彈罪，尚有未洽。又被告製造改造手槍及子彈後，持有
    改造手槍及改造子彈之低度行為，為製造改造手槍及子彈之
    高度行為所吸收，均不另論罪。再被告自93年11月初某日起
    至同年月10日被查獲時止，先後完成之子彈6 顆，及改造未
    完成之子彈1 顆部分，均時間緊接，犯罪構成要件相同，顯
    係基於概括之犯意反覆為之，為連續犯，應論以一較重之未
    經許可製造子彈既遂罪。又被告製造子彈之目的係為供改造
    之槍枝試射使用，業經被告於本院審理時陳明在卷（見本院
    卷第100 頁），是其所犯未經許可製造可擊發子彈具有殺傷
    力之槍枝罪及連續未經許可製造子彈罪間，有手段、目的之
    牽連犯關係，為裁判上一罪，應依刑法第55條之規定，從較
    重之未經許可製造可擊發子彈具有殺傷力之槍枝罪論處（最
    高法院89年台上字第2529號判決可資參照），公訴意旨認被
    告所犯上開2 罪，有想像競合犯之裁判上一罪關係，容有誤
    會，附此敘明。再被告於91間因違反毒品危害防制條例案件
    ，經本院以91年度簡字第535 號判處有期徒刑2 月，如易科
    罰金，以300 元折算1 日確定，甫於92年9 月23日易科罰金
    執行完畢，有臺灣高雄地方法院檢察署刑案資料查註紀錄表
    及臺灣高等法院被告前案紀錄表各1 份在卷可憑，其於5年
    內再犯有期徒刑以上之本罪，為累犯，應依刑法第47條之規
    定加重其刑。審酌被告非法製造具有殺傷力之槍枝、子彈之
    行為，嚴重破壞社會秩序，對治安造成之危害甚鉅，惟念其
    犯後坦承犯行，及僅改造槍枝1 支、子彈7 顆（其中1 顆未
    完成），改造之數量非鉅等一切情狀，量處如主文所示之刑
    ，並就併科罰金部分諭知易服勞役之折算標準。
四、扣案如附表壹編號至所示之游標尺1 支、固定老虎鉗1
    支、虎頭鉗1 支、虎頭鉗固定台1 個、電鑽1 組、螺絲刀4
    支、銼刀4 支、剛鋸片7 片、瓦斯噴燈1 罐、通槍管條4 支
    、擦槍油1 罐、鋼條1 支、滑套材料1 個、玩具金屬彈殼25
    顆、鉛彈丸21顆均係被告所有供犯本件製造槍枝、子彈罪所
    用或預備犯本罪所用之物；如附表貳編號、所示之玩具
    手槍係被告預備供製造槍枝之所用之物，及如附表參編號
    所示未具殺傷力之未完成之子彈係被告犯製造子彈所用之物
    ，均經被告陳明在卷（見本院卷第99-100頁），該等物品應
    依刑法第38條第1 項第2 款規定宣告沒收之。又如附表貳編
    號所示具有殺傷力之改造槍枝1 支、如附表參編號所示
    之具有殺傷力之未試射之子彈1 顆，均係違禁物，應依刑法
    第38條第1 項第1 款之規定宣告沒收。至如附表肆所示之物
    、及經擊發滅失或拆解之子彈、已擊發之彈殼等均非違禁物
    ，且非供犯罪所用及預備之物，爰不為沒收之諭知，附此敘
    明。
據上論結，應依刑事訴訟法第299條第1項前段，94年1月26日修
正前槍砲彈藥刀械管制條例第11條第1項、槍砲彈藥刀械管制條
例、第12條第1 項，刑法第2 條第1 項但書、第11條前段、第55
條、第42條第2 項、第38條第1 項第1 款、第2 款，罰金罰鍰提
高標準條例第2 條，現行法規所定貨幣單位折算新台幣條例第2
條，判決如主文。
本案經檢察官甲○○到庭執行職務。
中　　華　　民　　國　　94　　年　　5 　　月　　12　　日
                    院刑事第一庭  審判長法  官  裕斗
                                        法  官  方百正
                                        法  官  廖純卿
以上正本證明與原本無異。
如不服本判決，應於收受送達後10日內向本院提出上訴書狀。
中　　華　　民　　國　　94　　年　　5 　　月　　12　　日
   　　　　　　　　　　　　　　　       書記官  劉企萍
附錄本案論罪科刑法條全文：
94年1月26日修正前槍砲彈藥刀械管制條例第11條第1項：
未經許可，製造、販賣或運輸第四條第一項第一款所稱其他可發
射金屬或子彈具有殺傷力之各式槍砲子彈者，處5 年以上有期徒
刑，併科新台幣1000 萬元以下罰金。
槍砲彈藥刀械管制條例第12條第1項
未經許可，製造、販賣或運輸子彈者，處 1 年以上 7 年以下有
期徒刑，併科新台幣 500 萬元以下罰金。
  表壹：改造槍枝、子彈之工具
┌──┬───────────────────────────┬──────────┐
│編號│物品名稱及數量                                        │備註                │
├──┼───────────────────────────┼──────────┤
│  │游標尺1支                                             │被告所有，供製造槍枝│
│    │                                                      │、子彈所用之物，應依│
│    │                                                      │刑法第38條第1項第2款│
│    │                                                      │規定，宣告沒收。    │
├──┼───────────────────────────┼──────────┤
│  │固定老虎鉗1支                                         │同上                │
├──┼───────────────────────────┼──────────┤
│  │虎頭鉗1支                                             │同上                │
├──┼───────────────────────────┼──────────┤
│  │虎頭鉗固定台1個                                       │同上                │
├──┼───────────────────────────┼──────────┤
│  │電鑽1組                                               │同上                │
├──┼───────────────────────────┼──────────┤
│  │拆槍用螺絲刀                                          │同上                │
├──┼───────────────────────────┼──────────┤
│  │銼刀4支                                               │同上                │
├──┼───────────────────────────┼──────────┤
│  │鋼鋸片7片                                             │同上                │
├──┼───────────────────────────┼──────────┤
│  │瓦斯噴燈1罐                                           │同上                │
├──┼───────────────────────────┼──────────┤
│  │通槍管管4支（1支為塑膠刷，2支為鋼刷，1支為通槍條）    │被告所有，供犯製造槍│
│    │                                                      │枝所用之物，應依刑法│
│    │                                                      │第38條第1項第2款規定│
│    │                                                      │，宣告沒收。        │
├──┼───────────────────────────┼──────────┤
│  │擦槍油1罐                                             │同上                │
├──┼───────────────────────────┼──────────┤
│  │鋼條1 支，認係六角形之金屬塊                          │同上                │
│    │                                                      │                    │
├──┼───────────────────────────┼──────────┤
│  │滑套材料1個，認係金屬塊                               │同上                │
├──┼───────────────────────────┼──────────┤
│  │玩具金屬彈殼25顆                                      │被告所有，預備犯製造│
│    │                                                      │子彈罪所用之物，應依│
│    │                                                      │刑法第38條第1 項第2 │
│    │                                                      │款規定，宣告沒收。  │
├──┼───────────────────────────┼──────────┤
│  │鉛彈丸22顆                                            │同上                │
└──┴───────────────────────────┴──────────┘
附表貳：手槍
┌──┬───────────────────────────┬──────────┐
│編號│                  物品名稱及數量                      │備註                │
├──┼───────────────────────────┼──────────┤
│  │改造手槍1 枝（含彈匣1 個，槍枝管制編號0000000000號），│違禁物，應依刑法第38│
│    │認係仿BE RETTAT 廠84型半自動手槍製造之玩具手槍換裝土造│條第1項第1款規定，宣│
│    │金屬槍管而成之改造手槍，機械性能良好，可擊發適用子彈，│告沒收。            │
│    │認認具殺傷力。                                        │                    │
├──┼───────────────────────────┼──────────┤
│  │改造手槍1 枝（含彈匣1 個，槍枝管制編號0000000000號），│被告所有預備犯製造槍│
│    │認係仿GL OCK廠27型半自動手槍製造之玩具手槍，其槍管內具│枝所用之物，應依刑法│
│    │阻鐵且欠缺撞針，無法供發發射彈丸使用，認不具殺傷力。  │第38條第1 項第2 款規│
│    │                                                      │定，宣告沒收。      │
├──┼───────────────────────────┼──────────┤
│  │改造手槍1 枝（含彈匣1 個，槍枝管制編號0000000000號），│同上                │
│    │認係仿GL OCK廠27型半自動手槍製造之玩具手槍，槍管內具阻│                    │
│    │鐵，無法供射發彈丸使用，認具殺傷力。                  │                    │
└──┴───────────────────────────┴──────────┘
附表參：子彈
┌──┬─────────────────────────────┬───────────┐
│編號│          品項                                            │   備註               │
├──┼─────────────────────────────┼───────────┤
│  │直徑8.6mm 金屬彈頭之土造子彈2 顆，經採樣試射1 顆，可擊發，│其中1 顆已擊發，不沒收│
│    │認均具殺傷力。                                            │；其餘1 顆係違禁物，應│
│    │                                                          │依刑法第38條第1 項第1 │
│    │                                                          │款規定，宣告沒收。    │
├──┼─────────────────────────────┼───────────┤
│  │玩具金屬彈殼加裝直徑約8.7mm 金屬彈頭之土造子彈1 顆，經實際│已擊發滅失，不沒收。  │
│    │試射，可擊發認具殺傷力。                                  │                      │
├──┼─────────────────────────────┼───────────┤
│  │玩具金屬彈殼加裝直徑約8.7mm 金屬彈頭之土造子彈1 顆，經試射│被告所有，其犯製造子彈│
│    │結果，無法擊發，認不具殺傷力。                            │罪所用之物，應依刑法第│
│    │                                                          │38條第1 項第2 款規定，│
│    │                                                          │宣告沒收。            │
├──┼─────────────────────────────┼───────────┤
│  │子彈3顆，均為土造9x17mm子彈，取其中一顆拆解檢視，係以供遊 │已拆解或擊發，均不沒收│
│    │戲類槍枝使用含底火之拋棄式彈殼，於前端加裝直徑9mm、重2.77 │。                    │
│    │公克鐵質彈頭，內部添裝鞭炮火藥改造而成，依其組合構造能擊發│                      │
│    │，配合適當槍枝發射，於近距離具有殺傷力；其餘2 顆經試射，均│                      │
│    │能擊發，以彈測定儀於槍口前方l.5 公尺處測得發射彈頭（重2.8 │                      │
│    │3公 克、直徑9.0mm）速 度為每秒865 呎及每秒885 呎，換算彈頭│                      │
│    │單位面積動能為154.66焦/ 平方公分及161.78焦耳/ 平方公分。依│                      │
│    │日本科學察研究所之研究，發射彈丸單位面積動能達2o焦耳/ 平方│                      │
│    │公分l 足以進入人體皮肉層。                                │                      │
└──┴─────────────────────────────┴───────────┘
附表肆：
┌───┬───────────┬───────────────┐
│編號  │ 物品名稱及數量       │     備註                     │
├───┼───────────┼───────────────┤
│    │ 玩具槍枝撞針座1個    │起訴書誤載為改造槍管滑套      │
├───┼───────────┼───────────────┤
│    │圓形塑膠片1個         │起訴書誤載為鉛彈丸            │
└───┴───────────┴───────────────┘
                                                                        Ｆ
